臺灣板橋地方法院刑事判決　　　　　　　　　　　　　九十三年度訴字第七七二號
　　公　訴　人　臺灣板橋地方法院檢察署檢察官
　　被　　　告　甲○○
右列被告因毒品危害防制條例案件，經檢察官提起公訴（九十三年度核退毒偵字第二
三七號），本院依簡式審判程序判決如左：
    主  文
甲○○連續施用第一級毒品，累犯，處有期徒刑捌月。扣案之注射針筒貳支均沒收。
    事  實
一、甲○○前因施用毒品案件，經裁定送強制戒治，於民國九十二年五月二十八日強
    制戒治期滿，而由臺灣板橋地方法院檢察署檢察官於九十三年一月二十九日以九
    十三年度戒毒偵字第二二號為不起訴處分在案；其又因贓物案件，經本院以九十
    一年度板簡字第一０八八號判處有期徒刑三月確定，甫於九十二年八月二十九日
    執行完畢。詎猶不知悔改，另行基於施用第一級毒品之概括犯意，自九十三年一
    月中旬起至同年六月十九日止，在位於臺北縣永和市○○街七十八號四樓住處，
    以注射針筒施打之方式，連續施用第一級毒品海洛因多次。嗣於九十三年一月二
    十九日下午一時許，在臺北縣永和市「仁愛公園」內之松柏亭內為警查獲，始查
    悉上情，並當場扣得注射針筒二支。
二、案經臺北縣政府警察局永和分局移送臺灣板橋地方法院檢察署檢察官偵查起訴。
    本院於準備程序進行中，被告甲○○就被訴事實為有罪之陳述，經告知簡式審判
    程序之旨，並聽取公訴人、被告之意見後，本院合議庭裁定由受命法官獨任進行
    簡式審判程序。
    理  由
一、右揭犯罪事實，業據被告於本院準備程序、審理時均自白不諱，其於九十三年一
    月二十九日為警查獲時採集之尿液檢體，經送臺灣檢驗科技股份有限公司以酵素
    免疫分析法初驗、氣相層析質譜儀法覆驗之結果，確呈嗎啡陽性反應，有該公司
    於九十三年二月九日出具之濫用藥物尿液檢驗報告一份、尿液檢驗送驗清單一紙
    在卷可憑。按海洛因係由嗎啡經化學合成之半人工合成品，其毒性倍於嗎啡，其
    施打或吸食後經人體代謝作用而分解成毒性較低之嗎啡，而於尿液中被檢測出，
    故吸食或施打海洛因或嗎啡在尿液中均以嗎啡形態被檢測出，此為本院職務上已
    知之事實，並據行政院衛生署藥物食品檢驗局以八十一年九月八日藥檢壹字第八
    一一四八八五號函示明確，此外復有注射針筒二支扣案可證，再佐以現今施毒者
    一般所施用之第一級毒品，多為海洛因，甚少或未見有施用嗎啡或鴉片之常情，
    足認被告上開自白，與事實相符，其所施用之毒品，確為第一級毒品海洛因無訛
    。再者，被告前因施用毒品案件，於九十二年五月二十八日強制戒治期滿，由臺
    灣板橋地方法院檢察署檢察官於九十三年一月二十九日以九十三年度戒毒偵字第
    二二號為不起訴處分在案等情，復有上開不起訴處分書及臺灣高等法院被告全國
    前案紀錄表一份在卷可參，從而本案事證明確，被告於受強制戒治執行完畢釋放
    後，五年內再犯施用第一級毒品罪，堪予認定，應依法論科。
二、核被告所為，係犯毒品危害防制條例第十條第一項之施用第一級毒品罪。其持有
    第一級毒品海洛因之低度行為，為施用之高度行為所吸收，不另論罪。被告自九
    十三年一月中旬起迄同年六月十九日止，期間多次施用第一級毒品海洛因，均時
    間緊接，所犯係構成要件相同之罪，顯係基於概括犯意為之，為連續犯，應依法
    論以一罪，並加重其刑。再者，被告前因贓物案件，經本院以九十一年度板簡字
    第一０八八號判處有期徒刑三月確定，甫於九十二年八月二十九日執行完畢，有
    臺灣高等法院被告全國前案紀錄表一份在卷可參，其受有期徒刑之執行完畢，五
    年內再犯本件有期徒刑以上之罪，為累犯，應依法遞加重其刑。檢察官雖僅就被
    告於九十三年一月二十九日下午四時三十分許為警採尿前二十六小時內某時之施
    用第一級毒品犯行提起公訴，惟前揭犯罪事實欄所載之其餘施用毒品犯行，與起
    訴部分有連續犯之裁判上一罪關係，為起訴效力所及，本院自得併予審究。爰審
    酌被告前已因施用毒品案件，獲得不起訴處分之寬典，竟猶未戒除毒癮而犯本案
    ，顯然漠視法令之禁制，惟其施用毒品所生危害，實以自戕自我身心健康為主，
    對於社會大眾之生命、身體、財產等法益，尚無明顯重大之危害，暨其施用毒品
    之頻率、期間長短、犯罪之動機、目的、手段等一切情狀，量處如主文所示之刑
    ，以示懲儆。被告於九十三年一月二十九日為警查獲時扣得之注射針筒二支，係
    其所有供施用毒品所用之物，業據被告於本院審理時供陳明確，應依刑法第三十
    八條第一項第二款之規定宣告沒收；至於被告於同年六月十九日因通緝犯為警逮
    捕時所扣得之注射針筒五支、空袋二個、美娜水空瓶二個等物，被告否認為其所
    有，且非違禁物，爰不併為沒收之宣告，附此敘明。
三、如不服本判決，得自收受送達之日起十日內，向本院提出上訴。
據上論斷，應依刑事訴訟法第二百七十三條之一第一項、第二百九十九條第一項前段
，毒品危害防制條例第十條第一項，刑法第十一條前段、第五十六條、第四十七條、
第三十八條第一項第二款，判決如主文。
本案由檢察官王金聰、李俊彥提起公訴，經檢察官張云綺到庭執行職務。
中　　　華　　　民　　　國　　九十三　　年　　　八　　　月　　 十二 　　日
                                臺灣板橋地方法院刑事第八庭
                                    法  官  劉元斐
右正本證明與原本無異。
如不服本判決，應於判決送達後十日內向本院提出上訴狀 (應附繕本)，上訴於臺灣
高等法院。
                                          書記官    郭玉芬
中　　　華　　　民　　　國　　九十三　　年　　　八　　　月　　十三　　日
附錄本案論罪科刑所引法條：
毒品危害防制條例第十條：
施用第一級毒品者，處六月以上五年以下有期徒刑。
施用第二級毒品者，處三年以下有期徒刑。
